臺灣板橋地方法院刑事判決　　　　　　　95年度訴字第3453號
公　訴　人　臺灣板橋地方法院檢察署檢察官
被　　　告　乙○○
　　　　　　　　　　1
上列被告因偽造文書等案件，經檢察官提起公訴（95年度偵續一
字第30號），本院判決如下：
    主  文
乙○○無罪。
    理  由
一、公訴意旨略以：
  (一)被告乙○○於民國81年5 月2 日，與陳約信、林秀惠、洪村
    山、李明芳合夥投資購買坐落臺北縣雙溪鄉○○○段武丹坑
    小段土地41筆（詳如附表一編號1 所示，以下簡稱系爭土地
    ），而以陳約信股份之半數即系爭土地5%為酬勞，委託甲○
    ○協調處理相關事務，嗣甲○○依約完成系爭土地所有權移
    轉登記，被告即將系爭土地5%贈與其配偶林夏蓮。詎被告意
    圖為自己不法之所有，於83年間，佯稱將開發系爭土地為建
    地，要求甲○○出售部分林夏蓮公同共有之土地充作開發費
    用，甲○○因而陷於錯誤，先後於同年2 月1 日及同年3 月
    7 日，將系爭土地其中478 地號之600 坪及478 之2 地號之
    300 坪，分別以新臺幣（下同）360 萬元、180 萬元售予吳
    營波及鍾德元（以鍾德仁名義簽約）。惟被告並未依約開發
    ，而於同年6 月4 日，將吳營波所交付如附表二所示、用以
    支付甲○○土地買賣價金之支票提示兌現，侵占之己。復承
    前詐欺之概括犯意，於85年3 月底某日，以系爭土地無法開
    發為由，承諾加計10% 之利息作為補償，要求甲○○解除與
    鍾德元間之土地買賣契約並返還價金，致甲○○誤信為真，
    先行墊款180 萬元予鍾德元，惟被告迄未返還其代墊之款項
    。因認被告涉犯刑法第335 條第1 項侵占罪及同法第339 條
    第1 項詐欺取財等罪嫌。
  (二)又被告前以自耕農身分購買坐落臺北縣雙溪鄉○○○段武丹
    坑小段農業用地6 筆（詳如附表一編號2 所示，以下簡稱系
    爭農業用地），為稀釋土地增值稅及解除農用列管限制，竟
    基於偽造文書之犯意，於83年間某日，偽刻張培楠（自耕農
    ）及甲○○（非自耕農）之印章，填具土地登記申請書，以
    買賣為原因，向臺北縣稅捐稽徵處辦理免徵土地增值稅後，
    持往臺北縣瑞芳地政事務所辦理所有權移轉登記，而於同年
    3 月30日及同年5 月4 日，將系爭農業用地移轉登記為張培
    楠所有，藉以免徵土地增值稅，再於同年5 月19日及同年6
    月25日移轉登記為甲○○所有，以解除農用列管，使地政機
    關承辦人員將上開不實事項登載於職務上所掌之公文書，足
    以生損害於甲○○及地政機關地政管理之正確性。嗣因被告
    委由黃金波請求甲○○返還系爭農業用地，甲○○始知上情
    ，並於91年5 月29日返還之。因認被告涉犯刑法第216 條、
    第210 條行使偽造私文書罪及第214 條使公務員登載不實公
    文書等罪嫌。
二、按犯罪事實應依證據認定之，無證據不得認定犯罪事實；又
    不能證明被告犯罪或其行為不罰者，應諭知無罪之判決，刑
    事訴訟法第154 條第2 項、第301 條第1 項分別定有明文。
    次按認定犯罪事實所憑之證據，雖不以直接證據為限，間接
    證據亦包括在內，然而無論直接或間接證據，其為訴訟上之
    證明，須於通常一般之人均不致有所懷疑，而得確信其為真
    實之程度者，始得據為有罪之認定（最高法院76年台上字第
    4986號判例意旨參照）。
三、訊據被告堅詞否認有何詐欺、侵占及偽造文書之犯行，辯稱
    ：伊與陳約信等人合夥投資系爭土地，與甲○○無涉，其間
    陳約信雖曾提議將其股份半數轉讓甲○○，倘甲○○有意接
    受，亦應出資，且陳約信事後並未參與前述合夥事業，其股
    份即不存在，是亦無從轉讓甲○○；而伊為募集土地開發費
    用，經甲○○介紹，將系爭土地部分售予吳營波、鍾德仁，
    其買賣價金為伊所有，詎遭甲○○侵占其中200 萬元，並擅
    自解除伊與鍾德仁之土地買賣契約；至系爭農業用地乃伊邀
    同張培楠參與投資，張培楠確有購買並親自辦理土地所有權
    移轉登記，嗣因其配偶反對，遂委託甲○○代為處理，因而
    將之移轉登記為甲○○所有，甲○○何得諉為不知等語。經
    查：
  (一)按被告以外之人於審判外之言詞或書面陳述，除法律有規定
    者外，不得作為證據，刑事訴訟法第159 條第1 項定有明文
    。而被告以外之人於審判外之陳述，經當事人於審判程序同
    意作為證據，法院審酌該言詞陳述或書面陳述作成時之情況
    ，認為適當者，得為證據，則據同法第159 條之5 第1 項規
    定甚明。經查：甲○○於警詢及檢察事務官詢問時之陳述，
    鍾德欽於檢察事務官調查時之陳述，黃金波、張培楠、林敏
    旭於偵查中向檢察官所為陳述，及張豐約、黃金波、甲○○
    之書面陳述，均為被告以外之人於審判外之陳述。惟被告於
    審判程序同意作為證據（見本院96年5 月10日審判筆錄），
    本院審酌上開言詞、書面陳述之情況，認為適當，均應認有
    證據能力，合先敘明。
  (二)被告前於81年5 月2 日，與洪村山、林秀惠、李明芳、陳約
    信合夥投資5350萬元購買附表一編號1 所示土地41筆，面積
    共計31.1甲（約301607平方公尺），被告股份42% ，其餘合
    夥人股份則依序為30% 、15% 、3%、10% ，除按洪村山持股
    比例計算之土地面積其中6.64甲，以洪村山名義登記外，其
    餘土地均登記以被告為所有權人，有合夥投資土地協議書1
    件附卷可資佐證。被告與洪村山、林秀惠、李明芳、陳約信
    為合夥關係，系爭土地即為合夥財產，依民法第668 條規定
    ，應為合夥人全體公同共有。而被告於檢察官訊問時供承：
    「我有說要給陳約信10% ，陳約信再給告訴人（甲○○）5%
    ，... 當初說好這41筆土地共須3000萬到4000萬，而陳約信
    出資10% ，陳約信要給甲○○5%，是因為要請甲○○去規劃
    。」等語（見臺灣板橋地方法院檢察署94年度偵續字第171
    號偵查卷宗第44頁），核與證人黃金波於檢察官訊問時結證
    ：「... 乙○○有和我說若系爭土地成交要給甲○○5%的利
    潤。」、「因為當初時機好，他想用甲○○的關係開發，但
    後來時機不好沒辦法開發，乙○○就沒有如預期的賺到錢，
    所以後來反悔沒有給甲○○5%的利潤，但甲○○認為當初已
    經講好的事，必須要實現，所以才一直向乙○○要5%的利潤
    」等語（見臺灣板橋地方法院檢察署95年度偵續字一第30號
    偵查卷宗第143 頁）相符。且有張豐約於91年10月17日及黃
    金波於同年10月22日出具「茲證明乙○○於3 、4 年前在菁
    英證券公司曾承認要給付林夏蓮雙溪土地百分之五... 。」
    之證明書2 件在卷足稽。復據甲○○於96年5 月15日具狀指
    稱：「告訴人（甲○○）受讓者為股份，並非土地本身...
    。」等語，俱徵被告與陳約信確曾因委託甲○○處理系爭土
    地所有權移轉事宜，允諾將陳約信股份半數轉讓甲○○之配
    偶林夏蓮。然依民法第683 條、第691 條第1 項規定：「合
    夥人非經他合夥人全體之同意，不得將自己之股份轉讓於第
    三人。但轉讓於他合夥人者，不在此限。」「合夥成立後，
    非經合夥人全體之同意，不得允許他人加入為合夥人。」是
    被告、陳約信與甲○○約定，將陳約信合夥股份半數轉讓予
    林夏蓮，不論其原因為贈與、出資或勞務報酬，均應徵得其
    他合夥人之同意，始生轉讓之效力，非謂林夏蓮當然取得其
    股份。本案並無任何證據足資證明被告與陳約信將合夥股份
    5%轉讓林夏蓮，已得其他合夥人洪村山、林秀惠、李明芳全
    體之同意，猶難認林夏蓮已受讓取得其股份。況系爭土地為
    被告與洪村山、林秀惠、李明芳、陳約信公同共有之合夥財
    產，各該合夥人之權利及於系爭土地之全部，任一合夥人於
    合夥期間，本不得就特定土地主張獨立之所有權。是縱林夏
    蓮係得合夥人全體同意受讓陳約信之股份加入合夥，與其他
    合夥人公同共有系爭土地，亦不得就其中臺北縣雙溪鄉○○
    ○段武丹坑小段478 、478 之2 地號土地之特定不動產主張
    為獨立之所有權人甚明。
  (三)坐落臺北縣雙溪鄉○○○段武丹坑小段478 、478 之2 地號
    土地，為被告與洪村山、林秀惠、李明芳、陳約信公同共有
    合夥財產之一部，以被告名義登記為所有權人，業如前述。
    而被告於83年2 月1 日、同年3 月7 日，先後以360 萬元及
    180 萬元之對價，將上開土地分別售予吳營波、鍾德仁，則
    有不動產買賣契約書2 件、協議書2 件存卷為憑。甲○○於
    91年3 月4 日亦具狀陳稱：「乙○○後來說想要開發臺北縣
    雙溪鄉土地，但又沒錢，希望有人介紹買主，讓其有資金開
    發，他打算1 坪賣6000元，佣金1 坪2000元，我太太就介紹
    我大嫂李茉麗（150 坪）、弟媳洪錦燕（150 坪）、吳營波
    （600 坪）、鍾德仁（300 坪）、夏珍珍（150 坪）... 。
    」等語，復於本院92年度訴字第1924號請求給付買賣價金事
    件93年4 月15日言詞辯論時到庭具結證稱：「系爭土地（即
    臺北縣雙溪鄉○○○段武丹坑小段478 地號土地）於83年由
    原告（即本案被告乙○○）賣給被告吳營波，我是原告買賣
    的代理人，由我接洽... ，價金由原告秘書林寶鑾向被告收
    受，買賣價金新臺幣360 萬元，價金部分我沒有經手，不過
    原則上依照契約約定給付支票... 。」等語（見前開言詞辯
    論筆錄），益徵坐落臺北縣雙溪鄉○○○段武丹坑小段478
    地號土地，係被告透過甲○○、林夏蓮介紹售予吳營波，並
    授權甲○○代理行之。是不論上開土地之所有權誰屬，被告
    為前述買賣契約出賣人，即有向買受人吳營波請求給付買賣
    價金之權利，甲○○與被告間之債權債務關係，均不影響被
    告為出賣人受領買賣價金之權利。公訴人以被告將吳營波交
    付如附表二所示、作為買賣價金之支票兌現，指為侵占，實
    非有據。
  (四)而被告前自82年7 月間某日起，在系爭土地中坐落臺北縣雙
    溪鄉○○○段武丹坑小段367 、368 、368-1 、369 至376
    、378 、478 、478- 1、478-2 、478-3 等地號土地開挖整
    地，經營使用山坡地，經臺北縣政府於82年7 月18日會同相
    關人員勘查屬實，而於同年10月15日以八二北府農六字第37
    3998號函裁處罰鍰銀元5000元，並由臺灣省政府訴願審議委
    員會駁回被告訴願在案，有臺北縣政府82年12月28日八二北
    府農六字第433332號函及臺灣省政府83年5 月19日八三府訴
    二字第151276號訴願決定書各1 件在卷可佐，並經甲○○於
    93年8 月19日具狀陳稱：「... 鍾德元去看地時，說在現場
    亦又看到被告僱用挖土機開挖整地。」等語（見臺灣板橋地
    方法院檢察署93年度他字第1617號偵查卷宗(一)第121 頁）。
    且系爭土地面積共計301607平方公尺，幅員廣大，倘被告無
    意開發，何須與陳約信等人斥資新臺幣（下同）5000餘萬元
    買受之。被告與洪村山、林秀惠、李明芳、陳約信合夥購買
    系爭土地，旨在開發牟利，此觀卷附合夥投資土地協議書即
    明，被告並已著手從事開發行為，主觀上當無不法所有之意
    圖，其以開發土地為由，央請甲○○協助籌措資金，亦難認
    係施用詐術之行為。至被告事後未能完成開發，核屬民事債
    務不履行之法律關係，不得逕以刑法詐欺罪名相繩。
  (五)又被告將坐落臺北縣雙溪鄉○○○段武丹坑小段478 之2 地
    號土地其中300 坪，以180 萬元之對價售予鍾德仁，約定由
    被告改良開發為建地，有前揭不動產買賣契約書及協議書可
    佐。嗣被告未能完成開發，遂委由甲○○解除前開買賣契約
    ，並墊款180 萬元返還價金，此據甲○○於警詢時證述：「
    ... 被告自認挪用雙溪土地款項，已無法開發，要我與鍾德
    元等解除契約，並要我先行墊款返還，亦承諾要加計10% 之
    利息給買主及墊款利息... 。」等語（見臺灣板橋地方法院
    檢察署93年度他字第1617號偵查卷宗(一)第7 頁）屬實，與證
    人鍾德欽於檢察事務官調查時證稱：「因土地未開發，吳（
    即甲○○）覺得對不起我們，說要還錢給我們，拿180 萬給
    我... 。」等情（見前揭偵查卷宗第119 頁），互核並無二
    致。從而，甲○○因前開土地買賣契約之解除，為被告墊款
    返還180 萬元予鍾德仁之事實，堪予認定。惟甲○○於臺灣
    高等法院92年度上易字第629 號請求返還買賣價金事件中證
    稱：「（問：你替上訴人（即被告乙○○）解除系爭買賣契
    約，上訴人有無把款項還給你？）有，他當時拿給我300 萬
    ，因為我總共幫他賣了6 筆土地，我大嫂（即李茉麗）90萬
    ，我弟媳（即洪錦燕）90萬，鍾德仁180 萬，總共360 萬，
    他只給我300 萬，所以算起來他還欠我60萬。」等語，有前
    揭筆錄附卷可參。其於臺灣臺北地方法院檢察署91年度調偵
    字第792 號侵占案件復具狀供稱：「證人鍾德元於91年12月
    3 日庭訊時雖證稱伊不記得於看地時究係告訴人乙○○或被
    告甲○○有說過如不能開發為建地，出賣人將連本帶利退錢
    等語... ，事實上該話確係告訴人親口所說，況被告甲○○
    墊還180 萬元予鍾德仁，業據鍾君結證屬實，若非告訴人當
    初確有上開承諾，嗣因無法開發，致被告難以面對鍾君而墊
    還該款... 。」、「系爭300 萬元與土地之事有關... ，既
    與土地有關（實係返還被告甲○○代墊之土地價金及借款）
    ... 。」等語（見甲○○於前開案件所提刑事答辯(三)狀第3
    、4 頁），足見被告確已將甲○○代墊之價金返還，公訴人
    認被告未依約返還甲○○代墊款項180 萬元，顯與事實不符
    。至被告返還金額雖未達甲○○計算之360 萬元，然其與甲
    ○○間之金錢往來非此一端，渠二人就彼此間債權債務關係
    迄今爭執不休，孰是孰非，非經結算，實難遽予判斷，猶難
    認被告委託甲○○代為墊款返還180 萬元價金予鍾德仁之初
    ，即有不法所有之意圖。
  (六)被告前以自耕農身分購買附表一編號2 所示系爭農業用地後
    ，於83年3 月至5 月間，以買賣為原因，將其所有權移轉登
    記予張培楠，有土地登記申請書、土地建築改良物買賣所有
    權移轉契約書、登記清冊等存卷足稽。而證人張培楠於95年
    5 月25日檢察官訊問時具結證稱：「（問：有無在83年和乙
    ○○一同投資購買雙溪武丹坑小段478 之4 、478 之5 、47
    8 之6 、478 之11、478 之19、478 之21等地，買了之後由
    乙○○移轉登記到你的名下？）乙○○有找我一同購買這些
    土地，但我想想並不想購買這些土地，但他有帶我到瑞芳某
    處去簽名，是否蓋印章我忘記了，至於那裡是不是地政事務
    所我也不知道。」、「（問：既然不買為何要簽名？）乙○
    ○說一起去買土地，然後就帶我去簽名，我是之後才說我不
    買的。」、「（問：乙○○將農地登記給你時，你是否和林
    敏旭一同去瑞芳辦理？）有。」等語（見臺灣板橋地方法院
    檢察署95年度偵續一字第30號偵查卷宗第63、65頁），核與
    證人林敏旭於檢察官訊問時具結證述：「（問：卷內土地登
    記申請書2 份是否你代理申請？）是。」、「（問：何人叫
    你代理？）是張培楠與乙○○。」、「（問：當時你有無與
    他們雙方見面？）有，是他們談好後，找我代辦... 。」（
    見臺灣板橋地方法院檢察署93年度他字第1617號偵查卷宗(二)
    第142 頁）、「（問：上開農地從乙○○處移轉到張培楠的
    名下時，張培楠知不知道農地是要移轉給他的？）知道。」
    （見臺灣板橋地方法院檢察署95年度偵續一字第30號偵查卷
    宗第64頁）等情節相符，足徵張培楠於83年間確曾向被告購
    買系爭農業用地，並授權林敏旭辦理土地登記事務，被告就
    此部分當無行使偽造私文書或使公務員登載不實公文書之行
    為。至證人張培楠於95年9 月5 日檢察官訊問時雖改稱：「
    （問：後來乙○○還是把6 筆土地移轉登記到你的名下，你
    是否知道？）我不知道。」等語，惟繼之又稱：「（問：你
    是否有去過瑞芳地政事務所？）我是有去過1 次... 。」等
    語，經檢察官質以曾否將印章交付被告使用等情時，則以不
    復記憶搪塞之，所為避重就輕之陳述，當不足為不利被告之
    認定。
  (七)次經本院就有關農用土地是否得以移轉所有權予不具自耕農
    身分之人之方式解除農用列管一節詢諸行政院農業委員會，
    據該委員會於96年4 月9 日以農企字第0960117924號函覆略
    以：應於追繳應納稅賦後解除列管。對照卷附臺北縣稅捐稽
    徵處土地增值稅免稅證明書、臺北縣政府稅捐稽徵處土地增
    值稅不課徵證明書以觀，張培楠將系爭農業用地所有權移轉
    登記予甲○○時，系爭農業用地為免稅土地，迄91年6 月間
    再由甲○○移轉登記為被告所有時，仍經認定為農地買賣，
    無庸課徵土地增值稅，則系爭農業用地得否藉由移轉所有權
    予不具自耕農身分之人，解除農用列管限制，非無可疑。而
    系爭農業用地於83年5 、6 月間，係由張培楠以買賣為原因
    ，將其所有權移轉登記予甲○○，有土地登記申請書、土地
    建築改良物買賣所有權移轉契約書在卷為憑。其間因張培楠
    之印鑑不符，臺北縣瑞芳地政事務所承辦人員猶通知張培楠
    本人到場補正，此觀前揭土地登記申請書初審欄之記載即明
    。證人張培楠於檢察官訊問時並具結證稱：「（問：《土地
    登記申請書》上面的蓋章及簽名是否你的？）印章是不是我
    的我忘記了，但簽名是我的。」等語（見臺灣板橋地方法院
    95年度偵續一字第30號偵查卷宗第63頁），是張培楠於取得
    系爭農業用地所有權後，曾授權並與代理人林廖傳同往臺北
    縣瑞芳地政事務所，將該土地移轉登記為甲○○所有之事實
    ，至為灼然，被告就此部分何有偽造文書之罪責可指。再者
    ，甲○○前於91年3 月4 日具狀稱：「本人太太林夏蓮在與
    本人結婚前亦與其（指被告）及其家族認識... ，其找林夏
    蓮並非只充任洪福公司董事長人頭，尚要出力，向中國農民
    銀行中和分行借貸1000萬元，並由林夏蓮個人擔保... 。在
    向銀行借貸期間，皆用本人龐蒂克車... 。乙○○說林夏蓮
    為董事長，除要辦理貸款等外，也應該有部好車充場面...
    ，故將車給我太太。」、「又因要向銀行貸款，乙○○說不
    稱頭點不行，故要買勞力士送我太太，但又說我送我太太去
    銀行，銀行人員會奇怪哪有太太當董事長並戴勞力士，先生
    什麼都沒有，故其名義上雖是送我太太，但買的是男錶...
    」等語，並於檢察事務官調查時證稱：「（問：你太太在洪
    福公司擔任何職？）擔任董事長，當時我太太去農民銀行幫
    公司貸款，所以我也順便一起去開戶... 。」等語（見臺灣
    板橋地方法院檢察署93年度他字第1617號偵查卷宗(一)第229
    、230 頁），而卷附林夏蓮於84年7 月15日辦理貸款時填具
    之個人資料表上，確載明其配偶甲○○所有坐落臺北縣雙溪
    鄉○○○段武丹坑小段478-5 、478-6 等地號土地。林夏蓮
    擔任洪福開發事業有限公司董事長向金融機構貸款時，甲○
    ○既曾參與其事，就前開土地登記內容，何得諉為不知。況
    甲○○於91年間，係以買賣為原因，將系爭農業用地移轉登
    記予被告，倘其不曾為系爭農業用地之所有權人，理應以塗
    銷所有權之方式回復其權利狀態為張培楠所有，詎捨此不由
    ，反以移轉所有權方式為之，無異肯認系爭農業用地於83年
    至91年間曾為其所有之事實。參酌被告與甲○○於83年間金
    錢往來頻繁（含不動產、合夥股份及其他動產），過從甚密
    ，甲○○更以被告家族成員自居；被告辯稱：系爭農業用地
    係因張培楠買受取得所有權後反悔之故，為委託甲○○代為
    處理，而移轉登記為甲○○所有等語，非僅與證人張培楠前
    開證述之情節相符，徵諸被告與甲○○於83年間之交往情形
    ，亦無可疑。綜核上述，系爭農業用地於83年間之移轉登記
    過程，應係依被告與張培楠、甲○○之約定而為，至其移轉
    原因，是否與民法買賣契約之構成要件不符而為通謀虛偽意
    思表示，須以被告、張培楠及甲○○間實際約定內容為斷，
    此部分張培楠已不復記憶，甲○○亦以不知情迴避，本院實
    無從遽予認定張培楠與甲○○間以買賣為原因辦理系爭農業
    用地所有權移轉登記，與事實不符，而有使公務員登載不實
    公文書之犯行。
四、綜上，本案依公訴人所提事證，尚不足使被告被訴涉犯刑法
    詐欺取財、侵占及偽造文書等罪名，達於一般常人均無所懷
    疑，而得確信為真實之程度。本案復查無其他積極證據，足
    資證明被告確有公訴人所指上開犯行，核屬不能證明被告犯
    罪，揆諸首開法條規定，應即為被告無罪之諭知，以昭審慎
    。
據上論斷，應依刑事訴訟法第301 條第1 項，判決如主文。
本案經檢察官朱學瑛到庭執行職務。
中　　華　　民　　國　　96　　年　　6 　　月　　28　　日
                        臺灣板橋地方法院刑事第三庭
                            審判長法　官 張  正  亞
                                  法　官 蕭  胤  瑮
                                  法　官 廖  怡  貞
以上正本證明與原本無異。
如不服本判決，應於判決送達後10日內，向本院提出上訴狀。
                                  書記官 林  惠  齡
中　　華　　民　　國　　96　　年　　6 　　月　　29　　日
附表一
┌──┬───────────────────────┐
│編號│土地坐落地號                                  │
├──┼───────────────────────┤
│1   │臺北縣雙溪鄉○○○段武丹坑小段367 、368 、368 │
│    │-1、369 、370 、371 、372 、373 、374 、375 、│
│    │376 、378 、478 、478-1 、478-2 、478-3 、221 │
│    │、222 、495 、496 、498 、506 、498-1 、494 、│
│    │497 、511 、512 、513 、515 、516 、518 、534 │
│    │、558 、512-1 、512-2 、513-1 、513-2 、515-1 │
│    │、515-2 、84-1 、526 地號                     │
├──┼───────────────────────┤
│2   │臺北縣雙溪鄉○○○段武丹坑小段478-4 、478-5 、│
│    │478-6 、478-11、478-19、478-21地號            │
└──┴───────────────────────┘
附表二
┌────┬────┬───┬─────┬──────┐
│票據號碼│發票日期│發票人│票面金額（│付款人      │
│        │        │      │新臺幣）  │            │
├────┼────┼───┼─────┼──────┤
│AJ428484│83年5 月│吳營波│100萬元   │臺灣中小企業│
│8號     │31日    │      │          │銀行樹林分行│
└────┴────┴───┴─────┴──────┘
